臺灣高等法院高雄分院刑事判決
111年度上易字第191號
上  訴  人  
即  被  告  鄭威琳




上列上訴人因竊盜案件，不服臺灣屏東地方法院110年度易字第3
40號，中華民國111年3月2日第一審判決（起訴案號：臺灣屏東
地方檢察署109年度偵字第8021號），提起上訴，本院判決如下
：
    主  文
原判決關於鄭威琳部分撤銷。
鄭威琳犯結夥竊盜罪，處有期徒刑拾月。未扣案犯罪所得新臺幣
壹仟伍佰元沒收，於全部或一部不能沒收或不宜執行沒收時，追
徵其價額。
    事  實
一、鄭威琳與楊承泰（業經原審判決有罪確定）及3名姓名年籍
    不詳之成年男子，共同意圖為自己不法之所有，基於竊盜之
    犯意聯絡，由楊承泰向鄭威琳商借其父鄭世頡所有之車牌號
    碼000-0000號自用小貨車（下稱A車），鄭威琳乃應允並提
    供A車予楊承泰駕駛，鄭威琳則另駕駛車號不詳之自用小客
    車（下稱B車）前往行竊，楊承泰、鄭威琳遂分別駕駛A車、
    B車並搭載上開3名姓名年籍不詳之成年男子，於民國109年6
    月13日2時37分許，一同前往陳峯谷所管領位於屏東縣○○鎮○
    ○街00號之倉庫（下稱本案倉庫），眾人抵達後先由楊承泰
    以鐵絲打開該倉庫鐵捲門開關之外盒蓋，按下開關將鐵捲門
    打開後，鄭威琳與楊承泰、3名姓名年籍不詳之成年男子即
    入内竊取堆放在該倉庫之爆竹煙火20箱、立香6箱、鳳梨蠟
    燭6箱、壽金紙6箱（下稱本案貨品），得手後將之搬至A車
    ，眾人旋即搭車離開現場，經楊承泰、鄭威琳將所竊得之本
    案貨品搬運至鄭威琳位於屏東縣○○鄉○○路00號之住處後，再
    轉運至楊承泰位於屏東縣○○鎮○○路○巷0○0號之居處，楊承泰
    並交付新臺幣（下同）1,500元之報酬予鄭威琳。嗣陳峯谷
    發現本案貨品遭竊，報警處理而循線查獲上情。
二、案經陳峯谷訴由屏東縣政府警察局潮州分局報告臺灣屏東地
    方檢察署檢察官偵查起訴。
    理  由
一、本件被告鄭威琳所犯之刑法第321條第1項第4款之結夥竊盜
    罪，係法定刑為死刑、無期徒刑、最輕本刑為3年以上有期
    徒刑以外之罪，因其就被訴事實為有罪之陳述，經審判長告
    知簡式審判程序要旨並聽取當事人之意見後，本院認無不得
    或不宜改依簡式審判程序進行之處，爰依刑事訴訟法第364
    條準用第273條之1第1項規定裁定進行簡式審判程序，故本
    件證據調查依法不受同法第159條第1項、第161條之2、第16
    1條之3、第163條之1及第164條至第170條規定之限制，先予
    說明。
二、被告對於本件結夥竊盜之犯罪事實於本院供認不諱，核與證
    人即告訴人陳峯谷所證本案倉庫內之本案貨品遭竊之情大致
    相符，且經共犯楊承泰坦承邀集被告及另3名姓名年籍不詳
    之成年男子至本案倉庫內搬運本案貨品之情，並有警製職務
    報告、監視器錄影畫面翻拍照片、行動電話畫面翻拍照片、
    現場照片、車輛詳細資料報表（AMP-9765號）在卷可稽，足
    認被告出於任意性之自白與事實相符，本件事證明確，被告
    結夥竊盜犯行，堪以認定，應依法論科。　　
三、論罪
  ㈠核被告所為，係犯刑法第321條第1項第4款之結夥竊盜罪。
　㈡被告與楊承泰、3名姓名年籍不詳之成年男子就本件加重竊盜
    犯行間，有犯意聯絡及行為分擔，為共同正犯。
四、對原判決之上訴說明
　㈠原審認本件事證明確，而對被告據以論罪科刑，固非無見，
    惟查，原判決以被告犯後始終否認犯行，以不合理之情詞強
    辯，犯後態度非佳，為量刑之審酌事項，然被告於本院審理
    期間坦認犯行，就原判決所認定之犯罪事實及罪名均承認，
    且表示悔悟之意，此為原審未及審酌之犯後態度，是本案量
    刑之基礎已有不同，難認原審就被告所處之刑為適當。
　㈡被告否認犯結夥竊盜罪而提起上訴，惟查，原審係依憑被告
    之供述、告訴人之指述、證人即共犯楊承泰之證述，參酌本
    件案發時監視器錄影畫面及其他相關證據資料，以為論斷，
    就被告何以構成結夥竊盜罪，已詳加說明，被告嗣亦願坦認
    犯罪，故被告否認犯罪而指摘原判決不當，此部分上訴意旨
    為無理由。至被告嗣已坦承犯行而認原判決量刑過重部分，
    因原判決未及審酌其犯後態度，此部分上訴意旨應認有理由
    ，仍應由本院將原判決予以撤銷改判。　
五、科刑及沒收
　㈠爰以行為人之責任為基礎，審酌被告不思正當工作以獲取財
    物，猶冀不勞而獲之犯罪動機，以夥同他人侵入倉庫行竊之
    犯罪手段，竊得本案貨品之價值約10餘萬元之犯罪所生危害
    ，被告與共犯竊取他人財物造成社會治安之破壞，自應受相
    當之刑事非難，及被告雖未賠償被害人，惟其於本院已坦承
    犯行而知悔悟之犯後態度，兼衡被告自述五專肄業、之前從
    事水泥工，未婚、自己在外生活之家庭、經濟狀況等一切情
    狀，量處如主文第2項所示之刑。
　㈡被告雖否認自楊承泰處取得1,500元報酬，惟楊承泰於警詢時
    及原審均一致陳稱確實有給被告1,500元等語（見警卷第15
    頁，原審卷第298、299頁），被告亦始終承認有與楊承泰約
    定1,500元之報酬等語（見警卷第15頁，偵卷第51頁，原審
    卷317頁，本院卷第90頁），審諸楊承泰於警詢時及原審始
    終堅稱被告不知其係在竊盜，而欲為被告脫罪，且依被告與
    楊承泰所述，可知其2人有相當之交情，上情均足認楊承泰
    無設詞構陷被告之理，是依被告參與本案程度及楊承泰之供
    詞，可認被告鄭威琳確有分得1,500元無訛。故被告所取得
    之1,500元報酬，為其本案犯行之犯罪所得，且未經扣案，
    爰依刑法第38條之1第1項前段、第3項規定，就該1,500元予
    以宣告沒收，於全部或一部不能沒收或不宜執行沒收時，追
    徵其價額。至被告與楊承泰、其他共犯所竊得之本案貨品最
    終既係藏放於楊承泰居處，楊承泰亦自承其最後將本案貨品
    亂丟，忘記丟到哪裡等語，且無證據認被告已朋分本案貨品
    ，難認被告對本案貨品有處分權限，或有事實上之共同處分
    權限，自毋庸對被告宣告沒收本案貨品之犯罪所得，併此敘
    明。
據上論結，應依刑事訴訟法第364條、第369條第1項前段、第299
條第1項前段，刑法第28條、第321條第1項第4款、第38條之1第1
項前段、第3項，判決如主文。
本案經檢察官陳怡利提起公訴，檢察官葉麗琦到庭執行職務。
中　　華　　民　　國　　111 　年　　9 　　月　　21　　日
                  刑事第九庭    審判長法  官  莊崑山
                                      法  官  惠光霞
                                      法  官  林家聖
以上正本證明與原本無異。
本判決不得上訴。
中　　華　　民　　國　 111　　年　　9 　　月　　21　　日
                                      書記官  王秋淑
附錄本判決論罪科刑法條：　　　　　
中華民國刑法第321條第1項第4款
犯前條第1項、第2項之罪而有下列情形之一者，處6月以上5年以
下有期徒刑，得併科50萬元以下罰金：
四、結夥三人以上而犯之。